臺灣苗栗地方法院刑事判決　 　　　　　　 93年度訴字第88號
公　訴　人　臺灣苗栗地方法院檢察署檢察官
被　　　告　甲○○
上列被告因毒品危害防制條例案件，經檢察官提起公訴（93年度
毒偵字第165 號），暨移送併案（93年度毒偵字第762 號），本
院依簡式審判程序，判決如下：
    主  文
甲○○連續施用第一級毒品，處有期徒刑拾月。扣案如附表壹編
號一、二所示之物，均沒收銷燬之。扣案如附表貳所示之物，均
沒收。又連續施用第二級毒品，處有期徒刑柒月。扣案如附表壹
編號三所示之物沒收銷燬之。應執行有期徒刑壹年月，扣案如
附表壹所示之物，均沒收銷燬之。扣案如附表貳所示之物，均沒
收。
    事  實
    犯罪事實及理由
一、犯罪事實
  (一)甲○○前因施用毒品案件，經法院裁定送觀察、勒戒後，認
    無繼續施用毒品之傾向，由台灣苗栗地方法院檢察署檢察官
    於89年6 月13日，以89年度毒偵字第704 號為不起訴處分確
    定。詎甲○○不知悛悔，復因施用毒品案件，經法院裁定送
    觀察、勒戒後，認有繼續施用毒品之傾向，經法院裁定令入
    戒治處所施以強制戒治1 年，嗣於90年10月27日執行完畢釋
    放。刑事部分則經台灣新竹地方法院於90年5 月4 日以90年
    度訴字第592 號判決，判處有期徒刑9 月，並於90年5 月28
    日確定，嗣經臺灣新竹地方法院於91年6 月10日以91年度聲
    字第419號裁定免其刑之執行確定（不構成累犯）。
  (二)詎甲○○猶不知悛悔，復於前開強制戒治執行完畢釋放後5
    年內，另基於施用第一級毒品海洛因之概括犯意，自92年10
    月28日某時起，至93年7 月間某日止，在其苗栗縣後龍鎮○
    ○里○ 鄰○○街101 巷1 號住處、苗栗縣後龍鎮○○○ 鄰○
    ○街101 巷1 號租屋處等處，以其所有之分裝器，將海洛因
    摻入針筒並注射靜脈之方式，連續施用第一級毒品海洛因多
    次；另基於施用第二級毒品安非他命之概括犯意，自93年2
    月15日下午1 、2 時許及93年3 月初某日起，至同年7 月中
    旬某日止，在苗栗縣後龍鎮朋友家、苗栗縣後龍鎮○○○ 鄰
    ○○街101 巷1 號租屋處等處，以將安非他命置於其所有之
    玻璃球吸食器燒烤產生白煙之方式，連續施用安非他命共6
    次。
  (三)迨93年2 月17日19時許，經警於苗栗縣後龍鎮年興紡織廠旁
    空地上之貨櫃內查獲，並於甲○○之黑色小皮包（與本案無
    關，不予沒收）內，扣得其所有供施用毒品用如附表壹、貳
    所示之物，經警採集其尿液送驗後，結果呈嗎啡及甲基安非
    他命陽性反應。另於93年3 月22日14時10分許，經警在苗栗
    縣後龍鎮大庄里柳樹灣124 之1 號陳金榮住處拘提陳金榮時
    ，發現甲○○手上留有針孔痕跡，經詢問後其承認有施用毒
    品情事，並經警採集其尿液送驗後，結果呈嗎啡及甲基安非
    他命陽性反應而查獲。
  (四)案經苗栗縣警察局報請台灣苗栗地方法院檢察署檢察官偵察
    起訴，及苗栗縣警察局竹南分局報請同署檢察官偵查後移送
    併案審理。
二、證據名稱：
  (一)被告於偵查、本院審理中之自白。
  (二)苗栗縣衛生局93年2 月23日苗衛檢字第0930002294號及93
    年4 月9 日苗衛檢字第0930004666號煙毒尿液檢驗成績書各
    1份 。
  (三)甲基安非他命、搖頭丸/ 海洛因、嗎啡簡易快速篩檢試劑2
    個暨使用說明書。
  (四)法務部調查局93年3 月19日調科壹字第990000830 號鑑定通
    知書。
  (五)現場查獲照片3張。
  (六)扣案之如附表一、二所示之物。
  (七)臺灣高等法院被告全國前案紀錄、臺灣苗栗地方院檢察署刑
    案資料查註紀錄表。
三、查被告如犯罪事實欄所示施用海洛因及安非他命之犯罪事實
    ，起訴意旨雖僅分別記載被告於92年10月間某日起至93年2
    月17日下午6 時許止，連續施用第一級毒品海洛因多次犯行
    ，及於93年2 月17日採尿時起回溯前4 日內某時，施用第二
    級毒品安非他命1 次之犯行，至其餘犯罪事實雖未及提及，
    惟此部分業經檢察官併案審理及公訴檢察官於本院審理時予
    以補充，是被告就此部分，既與起訴部分有連續犯之裁判上
    一罪關係，基於審判不可分原則，應為起訴效力所及，本院
    自得併予審理，先予敘明。
四、應適用之法條：
  (一)刑事訴訟法第273 條之1 第1 項、第299 條第1 項前段、第
    310 條之2 、第454 條第1 項。
  (二)毒品危害防制條例第10條第1 項、第2 項、第18條第1 項前
    段。
  (三)刑法第11條前段、第56條、第51條第5 款、第38條第1 項第
    2 款。
五、如不服本判決，得自本判決送達之日起10日內，向本院提起
    上訴。
本案經檢察官林文中到庭執行職務。
中　　華　　民　　國　　94　　年　　3 　　月　　10　　日
                  刑事第一庭   法  官  顧 正 德
以上正本證明與原本無異。
如不服本判決，應於判決送達後10日內向本院提出上訴狀（應抄
附繕本）。
                               書記官  黃 正 中
中　　華　　民　　國　　94　　年　　3 　　月　　15　　日
附表壹：
一、扣案之海洛因壹包（淨重零點貳伍公克，空包裝重零點貳伍
    公克。起訴書所載扣得海洛因貳包，其中壹包乃如附表壹編
    號二所示之殘渣袋）。
二、扣案之海洛因殘渣夾鍊袋貳個（其上殘餘海洛因細微粉末無
    從析離）。
三、扣案之安非他命貳包（含袋共重貳點柒公克）。
附表貳：
一、扣案之分裝器壹支。
二、扣案之注射針筒支。
三、扣案之預備裝海洛因之夾鍊袋1個。
附錄本判決論罪科刑法條全文：
毒品危害防制條例第10條
施用第一級毒品者，處六月以上五年以下有期徒刑。
施用第二級毒品者，處三年以下有期徒刑。
